臺灣臺南地方法院刑事判決　　　　　　　 94年度訴字第870號
公　訴　人　臺灣臺南地方法院檢察署檢察官
被　　　告　乙○○
上列被告因違反毒品危害防制條例案件，經檢察官提起公訴（九
十四年度毒偵字第一二六八號）及同署移送併案審理（九十四年
度毒偵字第二０二五號），被告於本院準備程序進行中，先就被
訴事實為有罪之陳述，經本院合議庭裁定由受命法官獨任進行簡
式審判程序，判決如下：
    主  文
乙○○連續施用第一級毒品，處有期徒刑捌月。扣案之海洛因壹
包（淨重零點零柒公克），沒收銷燬之；上開海洛因包裝袋壹個
（重零點公克）、注射針筒二支，均沒收之。
    事  實
一、乙○○前於民國九十一年間，因違反毒品危害防制條例案件
　　，經本院以九十一年度毒聲字第一三九一號裁定送觀察、勒
    戒後，認有繼續施用毒品傾向，復經本院以九十二年度毒聲
    字第十一號裁定令入戒治處所施以強制戒治，於九十二年八
    月十八日停止戒治付保護管束，並於九十三年一月一日保護
    管束期滿未經撤銷而執行完畢。詎乙○○猶未戒除施用毒品
    之習性，於上述強制戒治執行完畢釋放後五年內，明知海洛
    因係毒品危害防制條例所明定之第一級毒品，不得持有及施
    用，竟基於施用第一級毒品海洛因之概括犯意，自九十四年
    三月初起至同年五月二十一日中午十二時許，連續在其位於
    臺南市○區○○街二十六號住處及其他不詳地點等處，以海
    洛因摻水稀釋再以針筒注射之方式，連續施用第一級毒品海
    洛因多次。嗣經警先於九十四年五月十二日十九時五十分許
    ，在臺南市○區○○路四段一二六巷口查獲，並當場扣得其
    所有之第一級毒品海洛因一包（淨重零點零七公克、空包裝
    重零點三三公克）、注射針筒二支；復於九十四年五月二十
    二日十六時三十分許，在臺南市○○路一六二巷口查獲，而
    乙○○為警查獲後，先後於九十四年五月十二日二十一時十
    五分許、同年月二十二日十七時五分許，經警採集其尿液檢
    體送驗結果，均呈現嗎啡陽性反應，而查悉上情。
二、案經臺南市警察局第六分局、第二分局先後報請臺灣臺南地
    方法院檢察署檢察官偵查起訴及移送併案審理。
    理  由
一、本案被告乙○○所犯毒品危害防制條例第十條第一項施用第
    一級毒品罪，並非死刑、無期徒刑或最輕本刑有期徒刑三年
    以上之罪，亦非高等法院管轄第一審案件，且於準備程序進
    行中，被告先就被訴事實為有罪之陳述（見本院卷第三六頁
    ），經告知被告簡式審判程序之旨，並聽取檢察官、被告之
    意見後，本院合議庭裁定由受命法官進行簡式審判程序，是
    本案之證據調查，依刑事訴訟法第二百七十三條之二規定，
    不受同法第一百五十九條第一項、第一百六十一條之二、第
    一百六十一條之三、第一百六十三條之一及第一百六十四條
    至第一百七十條規定之限制，合先敘明。
二、上揭犯罪事實，迭據被告於警詢、偵查及本院審理時坦承不
    諱，且其先後為警查獲後所採集之尿液檢體，經送長榮大學
    毒物研究中心篩檢（酵素免疫分析法ＥＩＡ）及確認（氣象
    層析質普儀ＧＣ／ＭＳ）結果，均呈現嗎啡陽性反應（按海
    洛因係由嗎啡經化學合成而製得，經注射進入人體後，因代
    謝分解成嗎啡，因此施打海洛因後，由尿液中檢驗結果仍為
    嗎啡反應），有該中心先後於九十四年五月三十日、同年六
    月二日出具之確認報告二紙在卷可稽（見九十四年度毒偵字
    第一二六八號卷第三三頁、二分局警卷第三頁）。
三、按海洛因經注射入人體後，約百分之八十於二十四小時內自
    尿中排出，一般而言，尿液中能否驗出嗎啡陽性反應與其投
    與量、投與途徑、採尿時間、個人體質及檢驗方法之靈敏度
    有關，國外曾有文獻報導注射六毫克之海洛因鹽酸鹽，其代
    謝物嗎啡之平均可檢出時限約為二十六小時，此業經行政院
    衛生署藥物食品檢驗局於八十一年九月八日、二月八日以（
    八一）藥檢壹字第八一一四八八五號函述明此旨綦詳。揆諸
    上開說明，被告為警查獲後，先後於九十四年五月十二日二
    十一時十五分許、同年月二十二日十七時五分許，經警採集
    尿液檢體送驗結果，均呈現嗎啡陽性反應之確認報告，可徵
    被告於上開採集尿液檢體往前回溯之二十六小時內某時點，
    確有施用第一級毒品海洛因之犯行，應堪認定。又被告於上
    開時、地為警查獲當場扣得之白色粉末一包，經送法務部調
    查局鑑驗結果，確係第一級毒品海洛因（淨重零點零七公克
    ，空包裝重零點三三公克），有獲案毒品表、扣押物品清單
    、毒品初步檢驗報告單及法務部調查局九十四年七月五日調
    科壹字第200005613號鑑定通知書一紙在卷可參（見本院卷
    第二一頁）。綜上，被告上開自白，核與事實相符，應值採
    信。
四、再被告前因違反毒品危害防制條例案件，經本院以九十一年
    度毒聲字第一三九一號裁定送觀察、勒戒後，認有繼續施用
    毒品傾向，復經本院以九十二年度毒聲字第十一號裁定令入
    戒治處所施以強制戒治，於九十二年八月十八日停止戒治付
    保護管束，於九十三年一月一日保護管束期滿未經撤銷而執
    行完畢，此有刑案資料查註紀錄表、刑案人犯在監所最新資
    料報表及臺灣高等法院被告前案紀錄表各一件在卷可參，則
    被告於前開強制戒治執行完畢後，五年內再犯本案毒品危害
    防制條例第十條之罪，事證明確，被告犯行洵堪認定，自應
    依法論科。
五、查海洛因依其成癮性、濫用性及對社會危害性之程度，已為
    毒品危害防制條例第二條第二項第一款列為第一級毒品。核
    被告所為，係犯毒品危害防制條例第十條第一項施用第一級
    毒品罪。又被告施用時非法持有第一級毒品海洛因之低度行
    為，已為其施用之高度行為所吸收，不另論罪。被告先後多
    次施用第一級毒品海洛因之犯行，時間緊接，方法相同，觸
    犯犯罪構成要件相同之罪名，顯係基於概括犯意反覆實施，
    為連續犯，應依刑法第五十六條連續犯之規定論以一罪，並
    依法加重其刑。再被告自於九十四年五月十二日十九時五十
    分許為警逮捕後，迄至同年五月二十一日中午十二時許止，
    連續施用第一級毒品海洛因之犯罪事實，與檢察官起訴之犯
    罪事實部分，具有連續犯之關係，業如前述，自為起訴效力
    所及，且經檢察官移送併辦，依審判不可分原則，本院自得
    予以審究，併此敘明。爰審酌被告前因施用毒品經送強制戒
    治之治療程序後，猶不思戒絕革除惡習，仍為本案犯行，顯
    然其意志力甚為薄弱，迄未仍戒除毒癮，惟兼衡被告施用毒
    品犯行，在性質上乃屬對自我身心健康之自戕行為，尚未嚴
    重破壞社會秩序、侵害他人權益，及犯後坦承犯行，態度尚
    屬良好等一切情狀，量處如主文所示之刑。另扣案之海洛因
    毒品一包（淨重零點零七公克）為毒品危害防制條例第二條
    第二項第一款之第一級毒品，係屬查獲之毒品，不問屬於犯
    人與否，均應依毒品危害防制條例第十八條第一項前段規定
    宣告沒收銷燬之；至於包裝前開第一級毒品海洛因所使用之
    空包裝袋一個（重零點三三公克），係用於包裹毒品，防止
    毒品漏逸、潮濕，以便於攜帶、存放，為供被告施用毒品所
    用之物，其非毒品危害防制條例第二條所稱之第一級毒品，
    雖因係包裝上開第一級毒品而與之密切接觸，然既經鑑定機
    關就之與毒品分別鑑析其重量，此有前開法務部調查局鑑定
    通知書可憑，已可證明上開空包裝袋一個與毒品並無不可析
    離之關係，不能視為毒品之一部分，此外，扣案之注射針筒
    二支，無證據證明為專供施用第一級毒品之器具，然係被告
    所有且預備供施用第一級毒品海洛因所用之物，業據其供明
    在卷（見本院卷第四十頁），均應依刑法第三十八條第一項
    第二款規定宣告沒收之。
據上論斷，應依刑事訴訟法第二百七十三條之一第一項、二百九
十九條第一項前段，毒品危害防制條例第十條第一項、第十八條
第一項前段，刑法第十一條前段、第五十六條、第三十八條第一
項第二款，判決如主文。
本案經檢察官甲○○到庭執行職務。
中　　華　　民　　國　　94　　年　　10　　月　　27　　日
　　　　　　　　　刑事第五庭    法　官　張銘晃
以上正本證明與原本無異
如不服本判決應於送達後10日內向本院提出上訴
　　　　　　　　　              書記官　陳怡吟
中　　華　　民　　國　　94　　年　　10　　月　　27　　日
附錄本案論罪科刑法條全文
毒品危害防制條例第10條
施用第一級毒品者，處 6 月以上 5 年以下有期徒刑。
施用第二級毒品者，處 3 年以下有期徒刑。
